---
title: "Teste Apresentação"
output: beamer_presentation
author: Lucas, Mateus
---

```{r setup, include=FALSE}
knitr::opts_chunk$set(echo = FALSE)
```

```{r include=FALSE}
# Leitura de dados
```

## Introdução

- Contexto
- Ciência, como funciona o processo científico
- Os elementos de base do método científico
- (figura)

## Reprodutibilidade 

- É um pilar da ciência
- Experimental
- *Análise*

## Estudo de caso: Biomulching

- Motivação
- Como havia sido feito o experimento em si
- Como havia sido feito a *análise*
  - Capturas de tela com Excel, com as tabelas
  - Todo o processo de análise/interpretação dos resultados foi feito por ali

## Visão crítica da *análise do estudo de biomulching*

- Baseado na premissa que Excel tem problemas
- A ideia é usar uma método de análise mais reprodutível, empregando
  - Programação Literal
  - Ferramentas modernas de análise de dados (baseadas na linguagem R)
  
## Métodos e Materias

- Fluxograma (Slide2.JPG)

## Resultados

- Listar todos os questionamentos
- Desses todos, tu selecionaste 2 para detalhar, por questões de tempo

## Questionamento 1



## Questionamento 2


## Discussão

1. Visão crítica da aplicação do método usando prog. literal e ferramentas modernas
2. Visão crítica de quão possível foi reproduzir as conclusões da análise anterior

## Conclusão

- Todo esse trabalho está disponível no meu github, link
  - Comentários e sugestões são bem-vindos
- Relatório de pesquisa reprodutível focado no biomulching
  - Link
- Link para o teu site